臺灣高等法院高雄分院刑事判決
111年度上易字第80號
上  訴  人  
即  被  告  何星皓


上列上訴人因業務侵占案件，不服臺灣橋頭地方法院110年度易
字第149號，中華民國110年12月21日第一審判決（起訴案號：臺
灣橋頭地方檢察署110年度偵字第1587號），提起上訴，本院判
決如下：
    主  文
上訴駁回。
    事  實
一、何星皓自民國109年7月1日起受僱於加州椰子國際股份有限
    公司（下稱加州椰子公司）擔任銷售顧問，並受派為該公司
    設在高雄市○○區○○○路000號漢神巨蛋購物廣場8樓「加州椰
    子Caco」服飾專櫃（下稱前開專櫃）之店員，負責銷售及收
    取貨款，係從事業務之人，竟意圖為自己不法所有而基於業
    務侵占犯意，於109年8月31日20時30分許，在前開專櫃向顧
    客林蕙竺收取貨款新臺幣（下同）1700元後，未將該貨款繳
    回加州椰子公司而擅自侵占入己。嗣因林蕙竺遲未收到貨品
    向前開專櫃人員查詢並經調閱監視錄影畫面，始查悉上情。
二、案經加州椰子公司訴由高雄市政府警察局左營分局（下稱左
    營分局）報告臺灣橋頭地方檢察署檢察官偵查起訴。
    理  由
壹、程序部分：
　　按被告以外之人於審判外之言詞或書面陳述，除法律有規定
    者外，不得作為證據；又被告以外之人（包括證人、鑑定人
    、告訴人、被害人及共同被告等）於審判外之陳述雖不符刑
    事訴訟法第159條之1至之4等4條之規定，而經當事人於審判
    程序同意作為證據，法院審酌該言詞陳述或書面陳述作成時
    之情況，認為適當者，亦得為證據；當事人、代理人或辯護
    人於法院調查證據時，知有刑事訴訟法第159條第1項不得為
    證據之情形，而未於言詞辯論終結前聲明異議者，視為有前
    項之同意；刑事訴訟法第159條第1項、第159條之5分別定有
    明文。本判決認定事實所引用之證據資料，其中各項言詞或
    書面傳聞證據部分，業經被告於原審審理中為有罪之陳述，
    且檢察官於本院審理時同意作為證據，且迄至言詞辯論終結
    前亦均未聲明異議，本院審酌上開證據資料製作時之情況，
    較無人情施壓或干擾，亦無不當取供之情形，復查無違法不
    當或證明力明顯過低之瑕疵，認為以之作為證據應屬適當，
    認前揭證據資料均有證據能力。
貳、實體部分：
一、認定有罪之理由：
　　前揭事實，業經被告於警詢及原審審理中坦認不諱（警卷第
    3至8頁、原審法院易卷第140、152頁），核與證人羅幸子（
    前開專櫃店長）、林蕙竺分別於警偵情節相符（警卷第9至1
    6頁、偵卷第27至28頁），並有監視錄影畫面翻拍照片、左
    營分局扣押筆錄、扣押物品目錄表、客訂單、商品明細、員
    工到職資料、員工資料表、不定期勞動契約、離職申請單、
    勞工保險退保申報表在卷可稽（警卷第23至35頁、原審法院
    易卷第31至38、41至45頁），足徵其自白與事實相符，堪予
    採信。故本件事證明確，被告犯行洵堪認定，應依法論科。
二、論罪科刑：
  ㈠核被告所為，係犯刑法第336條第2項業務侵占罪。
  ㈡被告前因業務侵占案件，分別經臺灣臺南地方法院以107年度
    簡字第1937號、107年度易字第1327號判決各處有期徒刑6月
    ，上開2案經該院以108年度聲字第589號裁定應執行有期徒
    刑10月確定，於108年10月25日執行完畢，有臺灣高等法院
    被告前案紀錄表可參，其於受徒刑執行完畢後，5年內故意
    再犯本件有期徒刑以上之罪，為累犯。本院衡酌被告所犯前
    案罪質與侵害法益種類均與本件相同，且其於前案執行完畢
    出監1年內即故意再為本件犯行，足見其未因前案執畢而心
    生警惕，自我控制力不佳，對於刑罰之反應力薄弱，且本件
    亦無司法院釋字第775號解釋所指罪刑不相當之情形，爰依
    刑法第47條第1項規定加重其刑。
三、原審因而審酌被告未能忠於職守，竟利用職務之便實施本件
    犯行，迄未與告訴人達成和解或賠償所受損害（原審法院易
    卷第29、47頁），誠屬不該。惟被告犯後終能坦承犯行，且
    其侵占金額非鉅；兼衡其自陳學經歷、工作暨家庭狀況（原
    審法院易卷第155頁）等一切情狀，量處有期徒刑7月，另就
    沒收部分，敘明被告實施本件業務侵占犯行取得現金1700元
    ，業經認定如前，核屬被告之犯罪所得，且未經扣案，應依
    刑法第38條之1第1項前段、第3項規定宣告沒收，並於全部
    或一部不能沒收或不宜執行沒收時，追徵其價額。認事用法
    ，核無不合，量刑亦屬妥適。被告上訴意旨，以母親無業，
    需要扶養，請求網開一面，以後不會再犯此等錯誤云云，指
    摘原判決不當，為無理由，應予駁回。
四、被告經合法傳喚，無正當之理由不到庭，爰不待其陳述，逕
    行判決。　　
據上論結，應依刑事訴訟法第368條、第371條，判決如主文。
本案經檢察官黃雯麗提起公訴，檢察官高碧霞到庭執行職務。
中　　華　　民　　國　　111 　年　　8 　　月　　31　　日
                    刑事第十庭  審判長法  官  陳中和
                                      法  官  陳松檀
                                      法  官  任森銓
以上正本證明與原本無異。
不得上訴。
中　　華　　民　　國　　111 　年　　8 　　月　　31　　日
　　　　　　　　　　　　　　　　　    書記官  謝佳育
　　　　　　　　　　　　　　　　　　　
附錄本判決論罪科刑法條：
刑法第336條：
對於公務上或因公益所持有之物，犯前條第一項之罪者，處1年
以上7年以下有期徒刑，得併科15萬元以下罰金。
對於業務上所持有之物，犯前條第一項之罪者，處6月以上5年以
下有期徒刑，得併科9萬元以下罰金。
前二項之未遂犯罰之。